【裁判字號】    99,易,3402
【裁判日期】    991231
【裁判案由】    毒品危害防制條例
【裁判全文】
臺灣臺北地方法院刑事判決              99年度易字第3402號
公  訴  人  臺灣臺北地方法院檢察署檢察官
被      告  莊源斌
上列被告因違反毒品危害防制條例案件，經檢察官聲請簡易判決
處刑（99年度毒偵字第3504號），由本院裁定適用通常訴訟程序
審理，判決如下：
    主  文
莊源斌施用第貳級毒品，累犯，處有期徒刑柒月。
    事  實
一、莊源斌前於民國96年間因施用毒品案件，經臺灣板橋地方法
    院以96年度毒聲字第1976號裁定送勒戒處所觀察、勒戒後，
    認無繼續施用毒品之傾向，於96年11月1 日執行完畢釋放，
    由臺灣板橋地方法院檢察署檢察官於96年10月31日以96年度
    毒偵字第7133號不起訴處分。又於98年間因施用第二級毒品
    案件，經該院以98年度簡字第2466號判決判處有期徒刑3 月
    確定，於99年1 月16日執行完畢出監（構成累犯）。詎猶不
    知悔悟，復基於施用第二級毒品甲基安非他命之犯意，於99
    年7 月25日為警採尿時起回溯96小時內某時、地，施用第二
    級毒品甲基安非他命一次。嗣於99年7 月25日下午7 時許，
    因列為毒品調驗人口至警局採尿，送驗結果呈甲基安非他命
    及安非他命陽性反應，始悉上情。
二、案經臺北市政府警察局萬華分局移送臺灣臺北地方法院檢察
    署檢察官聲請簡易判決處刑。
    理  由
一、上開犯罪事實，訊據被告莊源斌矢口否認犯行，辯稱伊未施
    用毒品，前有毒癮業已戒除，本件驗尿會經查有毒品陽性反
    應，應是吸入他人施用毒品所造成煙霧使然云云。然查，本
    件被告莊源斌於警詢時業已自承採尿過程並無意見，是該驗
    尿報告確係經由被告尿液檢出乙節，殆無疑義。而「若非自
    己有意施用，除非係長時間與吸毒者直接相向且存心大量呼
    入吸毒者所呼之煙氣，以二手煙中可能存在之低劑量煙毒或
    安非他命，應不致在尿液中檢驗出煙毒或安非他命陽性」乙
    節，前經法務部調查局82年8 月6 日82發技一字第4153號函
    解釋甚明；而行政院衛生署藥品管制局前於函覆臺灣嘉義地
    方法院有關「同處一室之人，若其中有人施用毒品，其他未
    施用人之尿液是否亦會檢出安非他命陽性反應」一節，亦曾
    以93年7 月30日管檢字第0930007004號函澄明：「其吸入之
    影響程度，與空間大小、密閉性、吸入之濃度多寡及時間長
    短有關，且因個案而異，又縱然可檢出安非他命陽性反應，
    然其濃度亦應遠低於施用者」等語，有該函內容可稽，並與
    法務部調查局之鑑定結果相同。以本件台灣尖端先進生技醫
    藥股份有限公司濫用藥物檢驗報告中，有關被告安非他命、
    甲基安非他命經氣相層析質譜儀所驗出之濃度反應，其中安
    非他命濃度高達「3930」、甲基安非他命濃度高達「4310」
    ，均較正常之檢測標準數值「500 」高出七、八倍不止，若
    非被告有直接施用毒品，則其尿液陽性反應焉有可能會較一
    般人之正常指數超出如許之多？是證被告所辯，洵屬畏罪之
    詞，並無足採。此外，被告前有多項施用毒品前科，足徵被
    告確有長期施用毒品之習慣，且屢經刑罰與觀察勒戒仍未戒
    除，是其本有施用毒品之經常習性，而在本案又有台灣尖端
    先進生技醫藥股份有限公司99年8 月4 日之濫用藥物檢驗報
    告一紙附卷可稽與「尿液採驗人尿液檢體採集送驗紀錄表」
    、刑案資料查註紀錄表各一份在卷可佐，從而本件事證已臻
    明確，被告犯行已堪認定。
二、核被告莊源斌所為，係犯違反毒品危害防制條例第10條第2
    項施用第二級毒品罪，其施用毒品前持有毒品之低度行為，
    應為施用之高度行為所吸收，不另論罪。被告有犯罪事實欄
    所述之論罪科刑與刑罰執行紀錄，有臺灣高等法院被告前案
    紀錄表乙份在卷足憑，其於有期徒刑執行完畢後，5 年內再
    犯本件有期徒刑以上之罪，為累犯，應依刑法第47條第1 項
    規定，加重其刑。審酌被告前有犯罪前科，又非法施用第二
    級毒品安非他命，對於個人身心戕害甚鉅，且被告於偵查及
    本院審理中均否認犯行，足徵並無悛悔之意等一切情狀，爰
    量處如檢察官求處刑度之刑，如主文所示。
三、應適用之法條：
  (一)刑事訴訟法第284條之1，第299條第1項前段、第452條。
  (二)毒品危害防制條例第10條第2項。
  (三)刑法第11條前段、第47條第1項。
  (四)刑法施行法第1條之1。
本案經檢察官柯木聯到庭執行職務。
中    華    民    國    99    年    12    月    31    日
                  刑事第十二庭  法  官  楊台清
以上正本證明與原本無異。
如不服本判決應於收受送達後10日內向本院提出上訴書狀，並應
敘述具體理由；其未敘述上訴理由者，應於上訴期間屆滿後20日
內向本院補提理由書（均須按他造當事人之人數附繕本）「切勿
逕送上級法院」。
                                書記官  劉子豪
中    華    民    國    99    年    12    月    31    日
附錄本判決論罪科刑法條全文：
毒品危害防制條例第10條
施用第1級毒品者，處6月以上5年以下有期徒刑。
施用第2級毒品者，處3年以下有期徒刑。

司法院資訊處製作；財團法人民間司法改革基金會備份。
